Lorraine Damiens



- 40130 Capbretor
- ✓ lorrainedams@me.com
- **** 06 62 29 90 56
- in linkedin.com/in/lorrainedamiens
- www.lorrainedamiens.com

Développeuse web et mobile Junior

Après plusieurs années d'expériences dans la production audiovisuelle, et comme technicienne informatique, j'ai entamé une reconversion professionnelle dans le développement web et mobile. J'ai des compétences en HTML, CSS, PHP, MySQL et suis prête à me former sur de nouveaux langages. Basée à Capbreton dans les Landes, je suis également intéressée par du télétravail.

Formation

Wild Code School,

Formation développeur web et mobile 09/2019 – 02/2020 | Biarritz

AFOMAV, *CAP Opérateur projectionniste* 06/2010 | Paris

IUT Nice Sophia-Antipolis,

DU Communication et Marketing europeens 09/2001 – 06/2002

Université de Nice Sophia-Antipolis,

Licence en médiation culturelle et communication 09/2000 – 06/2001

Université de Nice Sophia-Antipolis,

DEUG Arts, Communication, Langage 09/1998 – 06/2000

Lycée Auguste Renoir, *BAC L option 3ème langue* 06/1998 | Cagnes sur mer

Expérience professionnelle

iConcept Anglet, Apple Store de Bordeaux,

Technicienne informatique et formatrice 04/2011 – 07/2019

Diagnostic, dépannage, réparation logicielle et matérielle.

Formation personnalisée des clients sur les différents logiciels et matériels Apple.
Conseil clientèle, planification et animation d'ateliers de groupe pour les clients.
Formation des nouvelles équipes.
Visual Merchandising.

UGC Bordeaux, Le Balzac Paris,

Opérateur projectionniste 02/2010 – 04/2011

TeamTo Studio, *Chargée de production* 08/2008 – 07/2009 | Paris

Coordination de la chaîne de fabrication de l'écriture à la diffusion.

Coordination des différents coproducteurs et diffuseurs.

Coordination et gestion des équipes.

Macguff, TeamTo, Marathon Media, Rainbow Films.

Assistante de production 09/2002 – 07/2008 | Paris

Mise en place des productions en collaboration avec la direction de production.

Contrats d'auteurs et suivi règlements.

Suivi des bons de commande et des factures prestataires.

Contrats des intermittents et suivi administratif. Recherche de financements, dossiers SACEM, SACD.

Suivi de la musique, du mixage, du montage avec les musiciens.

Dépouillements des scénarios et storyboards.

Compétences

HTML, CSS, MySql, PHP, Bootstrap, Git, Github

ACMT, ACIT

Technicienne Apple certifiée Mac et iOs.

Méthode agile.

Langues

Anglais